【裁判字號】    89,上訴,1359
【裁判日期】    900809
【裁判案由】    違反槍砲彈藥刀械管制條例
【裁判全文】
臺灣高等法院臺南分院刑事判決          八十九年度上訴字第一三五九號      Ｃ
      上  訴  人
      即  被  告  辛  ○  ○
      右三人共同
      選任辯護人  林  昆  
      上  訴  人
      即  被  告  甲  ○  ○
      右  一  人
      選任辯護人  黃  溫  信  律師
      上  訴  人
      即  被  告  庚  ○  ○
      右  一  人
      指定辯護人  本院公設辯護人  丁  ○  ○
      上  訴  人
      即  被  告  戊  ○  ○
      右  一  人
      選任辯護人  鄭  和  傑  律師
右上訴人因違反槍彈藥刀械管制條例案件，不服臺灣臺南地方法院八十九年度重訴
字第一一號中華民國八十九年九月七日第一審判決（起訴案號：臺灣臺南地方法院檢
察署八十九年度偵字第三九一六、五○八一號），提起上訴，本院判決如左：
      主      文
原判決關於辛○○、乙○○、丙○○共同殺人及乙○○定執行刑部分、甲○○出借手
槍及執行刑部分、庚○○、戊○○部分均撤銷。
辛○○共同殺人未遂，處有期徒刑拾年。
乙○○共同殺人未遂，累犯，處有期徒刑玖年肆月。
丙○○共同殺人未遂，累犯，處有期徒刑玖年肆月。
庚○○連續未經許可案藏手槍，處有期徒刑陸年，併科罰金新台幣柒拾萬元，罰金如
易服勞役以罰金總額與陸個月之日數比例折算。扣案如附表編號三、四、五、六所示
之槍彈（含彈匣）（已試射者除外）均沒收。
戊○○未經許可案藏可發射子彈具殺傷力之改造鋼筆手槍，處有期徒刑貳年捌月，併
科罰金新台幣拾萬元，罰金如易服勞役，以罰金總額與陸個月之日數比例折算。扣
案如附表編號四（鋼筆手槍除外）六所示之子彈（信號彈除外）均沒收。
甲○○被訴出借手槍部分無罪。
其他上訴駁回。
乙○○前開撤銷改判部分所處之刑與駁回上訴部分所處之刑，應執行有期徒刑拾年
月，併科罰金新台幣陸拾萬元，罰金如易服勞役以罰金總額與陸個月之日數比例折算
，附表編號一所示之子彈（已試射者除外）及彈匣沒收。
      事      實
一、乙○○於民國八十五年間因違反麻醉藥品管理條例案件，經法院判處有期徒刑五
    月確定，於八十八年二月二十七日執行完畢。丙○○於八十一年間分別因違反槍
    砲彈藥刀械管制條例案件及施用毒品案件，經法院分別判處有期徒刑一年及三年
    七月確定，復經定應執行刑為四年五月確定，於八十三年十月八日假釋，刑期至
    八十六年五月三十日屆滿以已執行論。緣辛○○之友人綽號「德哥」之不詳姓名
    年約五十歲之成年男子曾因走私未稅洋菸遭財政部基隆關稅局查獲而心生懷怨恨
    亟思報復，辛○○即與綽號「德哥」者共同基於殺人之犯意聯絡，欲共同狙殺財
    政部基隆關稅局查緝員陳正光以洩忿。於八十八年九月中旬某日，辛○○因準備
    率領與其及綽號「德哥」者亦共同基於殺人之犯意聯絡之乙○○、丙○○前往基
    隆市槍殺陳正光，乃先打電話向甲○○取回吳金科（於八十七年十一月九日死亡
    ，業經臺灣臺南地方法院檢察署檢察官為不起訴處分）生前寄藏在甲○○處且交
    待如辛○○要拿時即可交付辛○○之具有殺傷力之制式手槍一支及子彈十二顆，
    甲○○即基於返還具有殺傷力之槍彈之意思而應允，辛○○即囑乙○○前往臺南
    市○○街一百九十六號處向甲○○取回上揭具有殺傷力之槍彈後即置於乙○○處
    。嗣辛○○於八十八年九月三十日搭機北上，乙○○及丙○○二人則攜帶上開槍
    彈搭乘巴士北上，於當日十四時許，辛○○與綽號「德哥」者在基隆市廟口附近
    碰面，即先由辛○○與綽號「德哥」者共同勘查陳正光之出入路線，再由辛○○
    告知乙○○、丙○○前往埋伏。於隔日即八十八年十月一日十六時三十五分許，
    陳正光駕駛車牌號碼ＩＥ—七一三六號自小客車自位於基隆市○○街八號之辦公
    室出發欲返家，車行進入位於基隆市○○街一百九十八巷處之海關宿舍，並抵住
    所前巷道之小斜坡時，埋伏在該處之乙○○、丙○○見狀，即由乙○○騎乘前於
    是日中午在海洋大學附近行竊而得某不詳姓名者所有之機車，丙○○坐於後座，
    由丙○○持預藏之前揭向甲○○取回之手槍朝陳正光所駕駛之上開自小客車左前
    玻璃方向射擊二槍，幸因陳正光身體往前移而擊中汽車玻璃及葉子板位置，隨即
    乙○○騎乘上開機車超越陳正光所駕駛之上開自小客車，丙○○接續再朝駕駛座
    開一槍，擊傷陳正光之左手肘及腰部，之後機車迴轉，丙○○復持槍朝車內查看
    時，陳正光以車衝撞，乙○○及丙○○即騎乘前揭機車倉皇逃逸，陳正光始倖免
    於死。乙○○及丙○○離開後至預定地點與辛○○會合，將槍彈分解丟棄（均未
    扣案）後，並分別搭機返回高雄。
二、乙○○於八十七年五、六月間，在其位於高雄市苓雅區○○○路一百八十九巷三
    十八號之住處，未經許可，竟受吳金科寄託而代為藏放如附表編號一所示具有殺
    傷力之子彈及九○手槍之主要組成零件彈匣一個等物，並將上開子彈及彈匣藏匿
    在其前開住處中。嗣於八十九年三月十九日九時二十分許，為警在其上開住處當
    場查獲，並扣得如附表編號一所示之物。
三、甲○○基於寄藏具有殺傷力之槍彈之概括犯意，先於八十七年十一、十二月間，
    未經許可，受吳金科之寄託而代為藏放如附表編號二及編號三所示具有
    殺傷力之衝鋒槍、手槍、獵槍（霰彈槍），（含不具殺傷力如附表編號二所示
    之不能擊發之口徑９ｍｍ制式子彈二顆），暨具有殺傷力之不詳型式之制式手槍
    一支及子彈十二顆等物。甲○○受寄後，乃先將上開所有槍彈藏在其不知情之朋
    友曾素美位於臺南市○○路二百七十五巷六號二樓之住處。嗣因吳金科死亡，甲○○乃於八十九年一月間將如附表編號三所示之槍枝（含彈匣二個）、及子彈託
    庚○○藏放他處。嗣於八十八年九月間，因吳金科生前交待辛○○可來取回而辛○○適向其取回，乃將上開不詳型式之制式手槍一支及子彈十二顆交由受辛○○
    之命而來之乙○○帶走（即上揭乙○○及丙○○射擊陳正光所用之槍彈）。嗣甲○○亦延續前揭寄藏具有殺傷力之手槍之犯意，於八十九年一月間，未經許可，
    受吳金科手下綽號「阿文」之不詳姓名年籍之成年男子依吳金科囑咐前來寄託而
    代為藏放如附表編號二所示具有殺傷力之手槍，並將該手槍藏放在其朋友曾素
    美之前開住處內。嗣為警分別於八十九年三月十九日十三時二十分許在前開曾素
    美位於前開臺南市○○路二百七十五巷六號二樓之住處內查獲如附表編號二所示
    之物、防彈背心一件、槍套四個及擦槍工具一組等物，暨於八十九年三月十九日
    十時三十分許在庚○○位於臺南市○○街二百巷六十一號四樓之住處查獲如附表
    編號三所示之槍彈。
四、庚○○基於寄藏具有殺傷力之槍彈之概括犯意，（一）先於八十五年底間，未經
    許可，受綽號「白猴」之不詳姓名年籍之成年男子之寄託而代為藏放如附表編號
    四、五及六所示可發射子彈具有殺傷力之改造鋼筆手槍、霰彈及口徑９ｍｍ制式
    子彈，暨不屬槍砲彈藥刀械管制條例管制物品之信號彈一顆等物，並將上揭槍彈
    置於其位於臺南市○○街二百巷六十一號四樓之住處。後因綽號「白猴」者於八
    十六年初死亡，庚○○乃於八十九年一月間將其中編號五之鋼筆手槍丟棄在台南
    市文化中心公園預定地後至戊○○位於高雄縣湖內鄉○○路○段二百十二巷三十
    一之二號之住處將另一支附表編號四之鋼筆手槍及上開子彈寄藏予戊○○而藏
    置在戊○○之上開住處中。嗣於八十九年三月間，庚○○因欲試射，乃至戊○○
    之前揭住處，取出附表編號四之之鋼筆手槍及霰彈三顆，試射二顆剩一顆，乃
    將該鋼筆手槍及霰彈一顆丟棄在臺南市文化中心旁竹林內，並分別於八十九年三
    月二十日九時三十分許及三月二十二日十四時三十分許，為警在上開地點查獲，
    並分別扣得如附表編號四及五所示之物。（二）庚○○亦延續前揭寄藏具有殺傷
    力之槍彈之犯意，於八十九年一月間，未經許可，受甲○○之寄託而代為藏放如
    附表編號三所示具有殺傷力之槍枝（含彈匣二個）、子彈等物，並將之藏置在其
    位於臺南市○○街二百巷六十一號四樓之住處。嗣於八十九年三月十九日十時三
    十分許在上址為警查獲，並扣得如附表編號三所示之物。
五、戊○○於八十九年一月間，在其位於高雄縣湖內鄉○○路○段二百十二巷三十一
    之二號之住處，未經許可，竟受庚○○寄託而代為藏放如附表編號四、及六所示
    可發射子彈具有殺傷力之改造鋼筆手槍、霰彈口徑９ｍｍ制式子彈及非屬槍砲彈
    藥刀械管制條例管制物品之信號彈一顆等物，並將上開槍彈藏匿在其前開住處中
    。嗣於八十九年三月間，庚○○曾至戊○○住處帶走如附表編號四所示之之鋼筆
    手槍及編號六之其中三顆霰彈，其餘子彈仍藏置在戊○○之住處中，並為警於
    八十九年三月十九日十三時二十五分許在其上揭住處查獲，並扣得如附表編號四
    、六所示之子彈。
六、案經臺南市警察局移送臺灣臺南地方法院檢察署檢察官偵查起訴。
      理      由
甲、證據部分：
  一、上訴人即被告辛○○、乙○○及丙○○共同殺人部分：
  （一）訊據被告辛○○固對於右揭時地因綽號「德哥」者曾走私未稅洋菸遭緝，因
        而懷恨在心，要報復被害人陳正光，因而與被告乙○○、丙○○一同自高雄
        北上，並由被告吳、郭二人前往被害人所居住之海關宿舍等情供承不諱，而
        被告乙○○及丙○○固對於右揭時地同被告辛○○一起北上，另由乙○○行
        竊機車代步，丙○○同搭行竊而得之機車，並由渠等二人至被害人陳正光所
        居住之上開宿舍，趁被害人駕車返家之際，由丙○○朝車開槍等情坦承不諱
        ，惟均矢口否認有何共同殺人犯行，被告辛○○辯稱：當時綽號「德哥」者
        是說要教訓陳正光，並沒有要殺陳正光之意思，且伊跟被害人陳正光亦無深
        仇大恨，亦無殺陳正光之理由，當時伊也是向乙○○及丙○○說教訓被害人
        ，後來會發生開槍射中被害人之情，亦非伊之本意，也非伊所預見。至於會
        向甲○○取槍彈，係因之前丙○○、乙○○與人口角，伊乃要乙○○去取槍
        彈，乙○○取得槍彈即置於家中，非「德哥」託伊教訓陳正光後始要乙○○
        向甲○○取槍彈云云。被告乙○○辯稱：當時辛○○係告訴伊等去教訓陳正
        光，但並沒有說是什麼糾紛，而所帶的槍是之前伊跟辛○○說有人放話要對
        伊等不利，可否弄一把槍，辛○○說可以跟甲○○拿槍，伊就去跟甲○○拿
        回槍彈，之後辛○○才跟伊說要教訓陳正光這件事，不過辛○○是在伊等教
        訓完陳正光以後才知道伊等當天有帶槍，而且有開槍這件事。而當天伊騎機
        車在陳正光車子的前面距離大約一公尺處，揮手叫陳正光停車，陳正光不停
        車，而且開車子撞伊機車，機車往旁邊偏，差點倒地，接著伊就聽到兩聲槍
        聲，並且看到被害人的車子去撞牆，伊就將機車轉方向，從來路的方向跑了
        。而被害人受傷部位均在手部，且非常輕微，顯係流彈所波及，否則如果伊
        真有殺人之犯意，自可等其下車再開槍，何必均對其車輛射擊，況且伊與被
        害人並無怨隙，亦無殺人之理云云。被告丙○○經傳喚未到庭，惟於本院調
        查時所辯稱內容除亦同被告乙○○所辯解內容外，另辯稱：當時因被害人的
        車子一直撞過來，伊一緊張就往車子左前輪下方開槍，可能是跳彈，才會打
        到駕駛座附近玻璃云云。
  （二）然查，右揭事實業據被害人陳正光於警訊時陳述案發情形及於原審審理時供
        述：案發地點的宿舍區○○○○道鐵門，不過平常均不上鎖，一進來，是先
        有一報關大樓，然後才是宿舍區。而鐵門一進來走大約不到一百公尺有一小
        斜坡，大約三十度，伊開車上斜坡後就聽到連續二聲槍聲，並發現左側玻璃
        已破碎，花掉看不到外面，子彈貫穿玻璃，彈著點在伊椅背中央，不過因為
        當時車子要上斜坡，伊身體往前傾，要查看有無小孩在該處玩耍，所以才未
        打中，只是被玻璃刮傷，第二槍則是打中車子左前葉板，貫穿鋼板，‧‧‧
        當時機車越過伊車頭後，坐機車後座的人就轉身朝車子之擋風玻璃開槍，而
        子彈射穿玻璃，擊中玻璃左下方（即駕駛座前方），並且打中伊左手臂及左
        腰，該人開槍後，機車往左邊轉頭後，後座的人下車舉槍對著伊，不過槍口
        有點上仰，人看著伊，不過沒開槍，伊就開車衝撞他們，沒撞到，卻撞及旁
        邊的圍牆，他們才朝著來路方向逃逸等語綦詳，並經被告甲○○於歷次警、
        偵訊及原審審理時供稱：當時是辛○○打電話來說要一支槍，並說乙○○會
        來拿，伊就將一把手槍及十二顆子彈（未扣案不知型式）交給乙○○帶走等
        語在卷，而被害人亦因遭槍擊導致左手臂及腰部受傷，而送往國軍基隆醫院
        急救等情，亦有國軍基隆醫院急診病歷一份附於警卷中足憑，且被害人於案
        發當時所身著服裝，沾有血跡，左手肘及左腰部位亦有破洞等情，並有被害
        人服裝一件扣案可參，而衣服有二個破洞檢出火藥射擊殘跡時性金屬鉛、銻
        、鋇等元素成分，不排除係由槍擊所造成，有內政部警政署刑事警察局九十
        年一月十八日函附本院卷可考。被告辛○○又自承當時是綽號「德哥」者因
        走私未稅洋菸遭緝，才要報復被害人，伊夥同被告乙○○及丙○○北上，並
        由二人前往被害人居處等情，及被告乙○○及丙○○供承當時伊等攜帶槍彈
        前往被害人住處，並曾開槍，也導致被害人受傷等情不諱。而被告乙○○及
        丙○○所攜帶北上由被告甲○○所交予之前揭槍彈雖因已丟棄而未扣案，然
        被告丙○○於案發當時既已開槍射擊，且因此造成被害人受傷，已如前述，
        足見上開槍彈確具殺傷力至為顯然。被告辛○○、乙○○及丙○○雖以渠等
        並無殺人犯意等詞置辯，惟查乙○○及丙○○之所以攜帶前揭槍彈係因於本
        件案發前答應辛○○要北上，需要槍，辛○○才打電話向被告甲○○借槍彈
        ，並由被告乙○○至上開地點向甲○○拿取等情，業據被告辛○○於警訊及
        原審調查時供述甚明，被告辛○○嗣於原審審理時翻異前詞而改供稱：係因
        為防有人捕鴿勒贖，所以才向甲○○取槍彈云云，不惟與被告乙○○及丙○○所供係渠等為防有人尋仇，所以攜帶以防身等語不符，其於本院供稱係肇
        因於乙○○與人口角，始要伊取槍彈云云，要屬附和乙○○之詞。且如辛○○所辯係為防人捕鴿勒贖為真，又為何遣乙○○向甲○○拿回前揭槍彈後，
        不隨即取回置於己處，以防有人隨時勒贖，反倒置於乙○○處？如此顯不符
        常情。是以應認被告於警訊及原審第一次調查時所供述：當時係因乙○○及
        丙○○要北上，才向甲○○商借（實為取回）上揭槍彈之詞為可信。又查，
本件案發時，係先由綽號「德哥」者帶被告辛○○至現場勘查地形後，再由
        辛○○開車載著被告乙○○及丙○○至現場勘查被害人出入路線及地形，並
        告知對方是開一輛喜美藍色自小客車，也有說車號等情，業據被告乙○○於
        警訊時供承明確，而被告乙○○及丙○○當時又攜帶具有殺傷力之槍彈，亦
        為被告辛○○所知悉，已如前述，是以被告乙○○及丙○○可能會在被害人
        駕車途中開槍等情，應為被告辛○○所可預知。而被告丙○○僅於當兵期間
        開過手槍，是大約八十五年九月間之事，亦為被告丙○○自承甚明，則在被
        告乙○○及丙○○均非專業用槍人士，其控制槍械之技術並非熟稔，且車輛
        在行進間，亦不易瞄準，暨被害人僅係財政部基隆關稅局之查緝員，亦非可
        能隨身攜帶槍枝之警察人員之情況下，被告辛○○猶仍向被告甲○○取用槍
        彈，並讓乙○○及丙○○隨身攜帶前往被害人之住處，則被害人極可能因被
        告乙○○及丙○○之行為而導致死傷，自應為被告辛○○、乙○○及丙○○
        所可預見，再參以案發時被告丙○○確係朝被害人所駕駛之上揭車輛左前玻
        璃方向射擊二槍，及朝駕駛座射擊一槍，且被害人之手肘及左腰部亦因而受
        傷等情形，被告辛○○卻猶仍協助被告乙○○及丙○○攜槍彈至現場，被告
        乙○○及丙○○亦仍開槍，益徵被告辛○○、乙○○及丙○○確具殺人犯意
        之共同聯絡，自不待言。再者被告乙○○及丙○○雖一再辯稱：當時係因被
        害人陳正光開車撞伊等，一時緊張才開槍，並因跳彈才導致被害人受傷云云
        ，然案發地點已距被害人住處不遠，且衡情被告乙○○及丙○○既騎乘機車
        進入海關宿舍，是其可能即是居處該處之人或與該地點有關聯之人士，則若
        非果係被告乙○○及丙○○確曾先朝被害人開槍，則與被告乙○○及丙○○
        並不認識之被害人，又豈會如同被告乙○○及丙○○所辯無故以車輛撞擊渠
        等所騎乘之機車之理？況且縱係被害人所駕駛車輛撞及被告乙○○及丙○○
        所騎乘機車，然在案發地點屬社區環境，機車在轉彎、閃躲之間零活度又較
        被害人所駕駛之自小客車為高之情形下，被告丙○○又豈有為閃躲才開槍之
        理？且被害人所駕駛之上揭車輛因被告丙○○開槍射擊，導致左側及前面擋
        風玻璃受損，被害人之左手及左腰部受傷，已如前述，則如被告丙○○所辯
    當時係朝車子左前輪下方開槍，然因跳彈才導致此等情為真，則子彈又有可
        能貫穿玻璃，甚且造成坐於車內駕駛座，正駕駛車輛之被害人之左手肘及左
        腰部均受傷之理？是以應認被告辛○○、乙○○及丙○○等人上開所辯均顯
        屬事後卸責之詞，不足採信。辛○○於本院舉證人己○○證明八十八年九月
        下旬在高雄市牽手咖啡館曾見伊與「德哥」在該館內以圖證明乙○○向甲○○取槍彈係在「德哥」託伊教訓陳正光之前，證人己○○固亦證述伊有於該
        館見辛○○與人談話云云，惟事不干己，己○○何能確記何時在該咖啡館見
        過辛○○與人談話？況辛○○於原審第一次訊問時已供述係為北上之事取槍
        彈，己○○之證詞尚不足為被告辛○○有利之認定。渠等確具有殺人之共同
        犯意，應堪認定。又被告乙○○於本院供述，伊行竊機車時丙○○站於巷口
        ，伊竊得後有告訴丙○○機車係伊所行竊，故乙○○竊盜、丙○○收受贓物
        之犯行亦甚明確。
二、上訴人即被告乙○○寄藏子彈及槍砲主要零件部分：
（一）訊據被告乙○○對於右揭時地未經許可而受吳金科之託而代為藏放如附表編號
      一所示具有殺傷力之子彈及九○手槍彈匣等物之事實坦承不諱，且有如附表編
      號一所示之子彈及九○手槍彈匣一個扣案可資佐證，而上開子彈及彈匣經送內
      政部警政署刑事警察局鑑驗結果，認如附表編號一中，所示之子彈三十六顆
      ，均係制式口徑９ＭＭ半自動手槍子彈之中空彈，彈底標記：十顆為〝WIN 9m
      mLUGER〞、二十六顆為〝PROLOAD 9mm〞，認均具殺傷力。 所示之子彈八顆
      認均係制式口徑９ＭＭ半自動手槍子彈，認均具殺傷力。所示之子彈一顆，
      認係制式口徑0.38吋手槍子彈，彈底標記為〝PM C 38 SUPER＋P〞，認具殺傷
      力。所示之子彈十四顆（試射三顆），實均係制式口徑0.25吋半自動手槍子
      彈，彈底標記：十顆為〝CCI R AUTO 25 N〞、二顆為〝R—P 25AUTO〞、二顆
      為〝WIN 25AUTO〞，認均具殺傷力。所示之彈匣一個，認係可供口徑９ＭＭ
      半自動手槍使用之金屬彈匣等情，有該局八十九年三月二十七日刑鑑字第三六
      九七五號鑑驗通知書一紙在卷可稽，足認上開子彈均具有殺傷力及前揭彈匣係
      為槍砲之主要組成零件甚明，被告乙○○對此部分之自白核與事實相符，事證
      已甚明確，被告乙○○此部分之犯行洵堪認定。
三、上訴人即被告甲○○部分：
    訊據被告甲○○固對於右揭時地未經許可而分別受吳金科及綽號「阿文」之不詳
    姓名年籍之成年男子之託而代為藏放如附表編號二、三所示具有殺傷力之槍枝（
    含彈匣）、子彈及嗣後所交與被告乙○○之不詳型式之制式槍枝一支及子彈十二
    顆等物，且於上開時地因接到被告辛○○之電話而將不詳型式之制式槍枝一支及
    子彈十二顆交與被告乙○○之事實坦承不諱，且有如附表編號二、三所示之物扣
    案可資佐證，而上開槍彈經送內政部警政署刑事警察局鑑驗結果，認如附表編號
    二中，所示之衝鋒槍一支，係德國ＨＫ廠ＭＰ５Ｋ型口徑 ９ｍｍ 制式衝鋒槍
    ，槍號為 21─25643，槍管內具六條右旋之來復線，機械性能良好，認具殺傷力
    。所示之手槍一支係德國ＳＩＧＳＡＵＥＲＰ２２８型口徑９ｍｍ制式半自動
    手槍，槍號為 Ｂ241 083，槍管內具六條右旋之來復線，機械性能良好，認具殺
    傷力。所示之手槍一支（含彈匣二個），認係比利時ＢＲＯＷＮＩＮＧ口徑９
    ｍｍ 制式半自動手槍，槍號為245PM05170 號，槍管內具六條右旋之來復線，機
    械性能良好，認具殺傷力。所示之子彈八十六顆（試射二十一顆），認係口徑
    ９ｍｍ制式子彈，其中二顆試射時未擊發，認均係不發彈，另八十四顆認均具殺
    傷力等情，亦有該局八十九年三月二十七日刑鑑字第三六九七三號鑑驗通知書一
    紙在卷可稽；又如附表編號三中，所示之手槍一支，係美國ＳＭＩＴＨ＆ＷＥ
    ＳＳＯＮ廠製ＳＷ380型制式口徑0.380 吋半自動手槍，槍號為〝RAC7610〞，槍
    管內具六條左旋之來復線，機械性能良好，可擊發子彈，認具殺傷力。所示之
    手槍一支認係美國ＢＥＲＥＴＴＡ廠製92FS型制式口徑９ｍｍ半自動手槍，槍號
    為〝BER379913Z〞，槍管內具六條右旋之來復線，機械性能良好，可擊發子彈，
    認具殺傷力。制式半自動手槍，槍號為 Ｂ241 083，槍管內具六條右旋之來復線
    ，機械性能良好，認具殺傷力。所示之霰彈槍一支，認係美國REMI NGTON廠製
    870型制式口徑 12GAUGE 霰彈槍，槍號於送鑑時已遭磨滅，經電解腐蝕法重現結
    果，因磨滅過深無法重現，機械性能良好，可擊發子彈，認具殺傷力。所示之
    霰彈槍一支，認係中共製制式口徑12GAUGE 霰彈槍，槍號於送鑑時已遭磨滅，經
    電解腐蝕法重現結果，研判槍號為〝0000000 〞，機械性能良好，可擊發子彈，
    認具殺傷力。所示之霰彈二十顆（試射五顆），認均係制式口徑 12GAUGE霰彈
    （彈底標記均為 〝FIOCCHI 12 ITALY12〞 ，認均具殺傷力。之子彈六顆（試
    射三顆），認均係制式口徑0.380吋半自動手槍彈（彈底標記四顆為 〝WIN 380
    AUTO〞、二顆為 〝PMC AUTO 380〞），認均具殺傷力。 之子彈十顆（試射三
    顆），認均係制式口徑9mm半自動手槍彈（彈底標記二顆為〝AP LUGER 9mm〞 、
    二顆為 〝ACP 96 9mm〞 、二顆為〝APLUGER 9mm〞、一顆為〝06-9 MAL 9mm〞
    、一顆為 〝FC 9mm LUGER〞 、一顆為 〝S＆B 9mm LUGER〞、一顆為 〝WCC 10
    -809mm〞），認均具殺傷力等情，亦有該局八十九年三月二十八日刑鑑字第三六
    九七六號鑑驗通知書一紙在卷可稽，足認上開槍彈均具有殺傷力及彈匣均為槍砲
    之主要組成零件甚明，被告甲○○對此部分之自白核與事實相符。又被告甲○○
    於案發時所應允並交付被告辛○○之槍枝一支及子彈十二顆，雖因被告辛○○等
    將之分解丟棄而未扣案，然被告丙○○既持該槍彈開槍射擊被害人陳正光，並致
    陳正光受傷，已如前述，足見該槍枝及子彈亦具殺傷力，至為顯然。其犯行亦堪
    認定。
四、上訴人即被告庚○○寄藏槍砲部分：
    訊據被告庚○○對於右揭時地未經許可而受綽號「白猴」者及被告甲○○之託而
    代為藏放如附表編號三、四、五、六所示具有殺傷力之槍彈等物之事實坦承不諱
    ，且有如附表編號三、四、五、六所示之槍彈扣案可資佐證，而上開槍彈經送內
    政部警政署刑事警察局鑑驗結果，其中如附表編號三中所示之槍彈均具殺傷力，
    已如前述，又如附表編號四中，所示之鋼筆手槍一支，為土製鋼管槍，可拆解
    成二節，機械性能良好，可供擊發 12GAUGE霰彈使用，認具殺傷力。所示之霰
    彈一顆，係制式口徑12GAUGE霰彈（彈底標記為〝FIOCCHI 12 ITALY 12〞），認
    具殺傷力等情，有該局八十九年三月二十八日刑鑑字第三六九七六號鑑驗通知書
    一紙在卷可稽。又如附表編號五中所示之鋼筆手槍一支，認係土造鋼管槍，可拆
    解成二節，機械性能良好，可供擊發 12GAUGE霰彈使用，認具殺傷力等情，亦有
    該局八十九年三月三十日刑鑑字第四○四二七號鑑驗通知書一紙在卷足稽。又如
    附表編號六中，所示之霰彈四十七顆，認均係口徑 12GAUGE制式霰彈，彈底標
    記均為〝FLOCCHI 12ITALY〞，認均具殺傷力。所示之子彈二顆均係口徑9mm制
    式子彈，彈底標記分別為 〝R-P 9MM LUGER〞與〝F C 9MMLUGER〞，經試射，均
    可擊發，認均具殺傷力等情，有該局八十九年三月二十四日刑鑑字第三六九七七
    號鑑驗通知書一紙附卷足參，足認上開槍彈均具有殺傷力甚明，被告庚○○之自
    白核與事實相符，事證已甚明確，被告庚○○之犯行洵堪認定。
五、上訴人即被告戊○○寄藏槍彈部分：
    訊據被告戊○○固對於右揭時地曾受被告庚○○之寄而代為藏放如附表編號四、
    及六所示槍彈等物之事均供承不諱，惟矢口否認有何寄藏槍彈之犯行，辯稱：庚○○拿東西來，叫伊收好，伊把東西放到床頭櫃去，但不知那是槍彈云云。經查
    上開如附表編號四及六所示之槍彈為被告庚○○於上開時地交予被告戊○○寄放
    等情，業據被告庚○○供述明確，並為被告戊○○所不否認上揭槍彈確係被告庚○○所寄放，並自渠位於高雄縣湖內鄉○○路○段二百十二巷三十一之二號之住
    處房間內之床頭櫃中所扣得等情。而上開槍彈確具有殺傷力等情，亦有前揭內政
    部警政署刑事警察局八十九年三月二十八日刑鑑字第三六九七六七號、三月三十
    日刑鑑字第四○四二七號及三月二十四日刑鑑字第三六九七七號鑑驗通知書三紙
    附卷足參，足見上開槍彈均具有殺傷力甚明。被告戊○○雖以不知是槍彈等詞置
    辯，然查被告於警訊時已自承：因為庚○○說警方春安期間，怕被警方查獲，而
    拿來伊處寄放。庚○○當時交給伊寄放的有霰彈五十顆、制式九○手槍彈二顆、
    信號彈一顆及土製砲管一支(應為鋼筆手槍)等情不諱，且如附表編號六所示之子
    彈等物是自被告戊○○住處房間床頭櫃裡面所搜出，當時床頭櫃中還有枕頭、衣
    被和裝置查獲子彈之白色透明的防潮箱，該箱長度大約二、三十公分，警員把防
    潮箱拿到床上，箱子兩邊有兩個扣環，把扣環打開之後，裡面有專門裝霰彈的盒
    子，經計算以後有四十七顆，至於達姆彈是在箱子裡面，而箱子外面並沒有用膠
    帶黏起來，防潮箱也無灰塵，很乾淨。當時打開床頭櫃後因為裡面很暗，所以先
    把裡面的衣物撥開，才發現防潮箱，在防潮箱上面，原本應有放衣被等東西等情
    ，亦據證人即查獲警員陳進益證述綦詳，則被告戊○○既將上開防潮箱放置於床
    頭櫃內，箱子上尚有置放日常衣物，足見被告戊○○放置裝有上揭槍彈之防潮箱
    之位置係日常會加以使用之處，且上開防潮箱既未上鎖，即係處於隨時可供觀覽
    之狀態，被告戊○○又豈有不知內裝置物品為何之理？再者，被告戊○○係因之
    前車輛壞掉，需要修理，被告庚○○在賣車，因而介紹其到保養廠修車才認識交
    往，且甫為警查獲時被告戊○○尚僅陳述該「阿龍」是大約一百七十五公分高，
    頭髮不長不短，住臺南的樣子等情，業據被告戊○○於警訊時供述甚明，足見被
    告戊○○和庚○○應非熟稔之朋友，而持有或寄藏槍彈屬重大違法行為，為一般
    人所熟知，則謂被告庚○○在未將上開防潮箱加以封裝之情況下，率爾將裝有上
    揭槍彈之防潮箱寄放在戊○○住處，竟未告知戊○○內裝物品為何，而不擔心萬
    一遭被告戊○○發覺，將可能遭刑事訴追之責任，豈不有違常情！應認被告戊○○於警訊時所供述：當時係因被告庚○○說春安期間，怕被警方查獲，而拿來寄
    放的等語應堪採信，被告戊○○事後翻異前供，應屬避重就輕之詞，不足採信。
    綜上所述，被告等所為上開辯解均不足採信，本件事證明確，被告辛○○、乙○○、丙○○、甲○○、庚○○及戊○○所為之犯行均洵堪認定。
乙、論罪科刑部分：
一、被告辛○○、乙○○及丙○○部分：按彈匣為衝鋒槍及手槍之主要組成零件之一
    種，為內政部八十六年十一月二十四日台（86）內警字第八六七○六八三號公告
    中載明，持有者自應令負刑責。核被告辛○○、乙○○、丙○○所為，係犯刑法
    第二百七十一條第二項、第一項之殺人未遂罪、槍砲彈藥刀械管制條例第七條第
    四項之持有手槍罪（起訴書誤引同條例第一項，蓋起訴書事實中並無敘及被告等
    人有製造、販賣、運輸槍砲之情）及同條例第十二條第四項之持有子彈罪。又被
    告乙○○另寄藏如附表編號一所示之槍砲主要組成零件及子彈部分，係另犯槍砲
    彈藥刀械管制條例第十三條第四項之寄藏槍砲主要組成零件罪及同條例第十二條
    第四項之寄藏子彈罪。又被告乙○○竊取機車另犯刑法第三百二十條第一項之竊
    盜罪。被告丙○○明知乙○○所騎機車係行竊而來，仍搭乘前往槍殺陳正光，另
    犯刑法第三百四十九條第一項之收受贓物罪。又被告等於同一時地，以一行為而
    觸犯上開一持有手槍罪及一持有子彈罪等罪名；暨被告乙○○於同一時地，以一
    行為而觸犯寄藏槍砲主要組成零件罪及寄藏子彈罪，均為想像競合犯，應各依刑
    法第五十五條前段之規定分別從較重之持有手槍罪，暨寄藏槍砲主要組成零件罪
    處斷。被告等所犯上開殺人未遂罪與持有手槍罪間，及乙○○與另單獨所犯之竊
    盜罪間丙○○與另單獨所犯收受贓物罪間分別有方法結果之牽連關係，依刑法第
    五十五條後段之規定，應從較重之殺人未遂罪處斷。又被告乙○○所犯上開殺人
    未遂罪與寄藏槍砲主要組成零件罪間，犯意個別，行為互殊，應予分論併罰。公
    訴意旨雖未就被告乙○○寄藏槍砲主要零件罪及竊盜罪部分起訴，亦未就被告丙○○所犯贓物罪部分起訴。惟因本院認寄藏槍主要零件部分與被告乙○○所犯
    前開寄藏子彈罪部分具有想像競合犯，竊與殺人未遂等部分有方法結果之牽連
    犯關係，被告丙○○所犯贓物罪與起訴之殺人罪有方法結果之牽連關係，均係裁
    判上一罪，本院自得併予審理。又被告三人與綽號「德哥」者間，就上開殺人未
    遂罪、持有手槍及持有子彈罪間，具有犯意聯絡及行為分擔，為共同正犯。又被
    乙○○前於八十五年間因違反麻醉藥品管理條例案件，經法院判處有期徒刑五月
    確定，於八十八年二月二十七日執行完畢，有臺灣臺南地方法院檢察署刑案資料
    查註紀錄表及臺灣高等法院被告全國前案紀錄表各一份在卷可按，其於五年之內
    再犯本件有期徒刑以上之罪，為累犯，應依法加重其刑。又被告丙○○於八十一
    年間分別因違反槍砲彈藥刀械管制條例案件及施用毒品案件，經法院分別判處有
    期徒刑一年及三年七月確定，復經定應執行刑為四年五月確定，於八十三年十月
    八日假釋，刑期至八十六年五月三十日屆滿以已執行論，亦有前開臺灣臺南地方
    法院檢察署刑案資料查註紀錄表及臺灣高等法院被告全國前案紀錄表各一份在卷
    可按，其於五年之內再犯本件有期徒刑以上之罪，為累犯，亦應依法加重其刑。
二、被告甲○○部分：
    按「霰彈槍」係屬槍砲彈藥刀械管制條例第四條第一項第一款所列「獵槍」之一
    種。又按彈匣為衝鋒槍及手槍之主要組成零件之一種，為內政部八十六年十一月
    二十四日台（86）內警字第八六七○六八三號公告中載明，持有者應依該條例處
    斷。核被告甲○○所為，係犯槍砲彈藥刀械管制條例第七條第四項（起訴書誤引
    同條例第一項，蓋起訴書事實中並無敘及被告有製造、販賣、運輸槍砲之情）之
    寄藏衝鋒槍、手槍罪、第八條第四項之寄藏獵槍罪、第十二條第四項之寄藏子彈
    罪、第十三條第四項之寄藏槍砲主要組成零件罪，其於同一時地，以一行為而觸
    犯上開一寄藏衝鋒槍、手槍罪、寄藏獵槍罪、寄藏子彈罪及寄藏槍砲主要組成零
    件罪等罪名；為想像競合犯，應依刑法第五十五條之規定從較重之寄藏衝鋒槍、
    手槍罪處斷。又公訴人雖未併引被告甲○○寄藏獵槍及寄藏槍砲主要零件罪法條
    部分，惟此部分已於起訴事實敘及，自得併予審理論罪。
三、被告庚○○部分：
    按「霰彈槍」係屬槍砲彈藥刀械管制條例第四條第一項第一款所列「獵槍」之一
    種。又按彈匣為衝鋒槍及手槍之主要組成零件之一種，為內政部八十六年十一月
    二十四日台（86）內警字第八六七○六八三號公告中載明，持有者應依該條例規
    定處斷。核被告庚○○所為，係犯槍砲彈藥刀械管制條例第七條第四項（起訴書
    誤引用同條例第一項，似有未合，蓋起訴書事實中並無敘及被告有製造、販賣、
    運輸槍砲之情）之寄藏手槍罪、第八條第四項之寄藏獵槍罪、第十一條第四項之
    寄藏其他可供發射子彈具有殺傷力之改造鋼筆手槍罪、第十二條第四項之寄藏子
    彈罪、第十三條第四項之寄藏槍砲主要組成零件罪。又被告庚○○於同一時地，
    以一行為而觸犯上開一寄藏手槍罪、寄藏獵槍罪、寄藏可供發射子彈具有殺傷力
    之改造鋼筆手槍罪、寄藏子彈罪及寄藏槍砲主要組成零件罪等罪名，為想像競合
    犯，應依刑法第五十五條之規定從較重之寄藏手槍罪處斷。又公訴意旨認被告庚○○係與被告甲○○共同持有如附表編號三及編號五所示槍彈而共同觸犯槍砲彈
    藥刀械管制條例第七條第四項及同條例第十二條第四項之罪等語，惟此已為被告
    庚○○堅決否認在卷，且如附表編號三所示之槍彈係被告甲○○先受吳金科之寄
    託而代為藏放，因吳金科過世，方將上開槍彈託被告庚○○藏放他處，已為被告
    甲○○供述在卷，是以應認被告甲○○將上揭槍彈交與被告庚○○時，其已喪失
    對上揭槍彈之事實上管領力而未與被告庚○○共同持有至明。又被告庚○○所寄
    藏如附表編號四及五所示之槍彈為綽號「白猴」者所託代為藏放，並非被告甲○○所託而寄藏之，是此部分尚與被告甲○○無關等情，亦為被告庚○○陳稱在卷
    ，是以公訴意旨所指共同持有尚有未洽。又公訴意旨雖未併引被告庚○○寄藏獵
    槍及寄藏槍砲主要零件罪法條部分，惟因此部分已於起訴事實敘及，自得併予審
    理。又被庚○○於將部分槍彈寄藏戊○○後又取回，乃承前之持有之犯意而接續
    持有，不另成一持有罪併予明。
四、被告戊○○部分：
    核被告戊○○所為，係犯槍砲彈藥刀械管制條例第十一條第四項之寄藏可發射子
    彈具有殺傷力之改造鋼筆手槍罪及第十二條第四項（起訴書誤引同條例第二項，
    蓋起訴書事實中並無敘及被告有轉讓、出租、出借子彈之情）之寄藏子彈罪。又
    被告戊○○於同一時地，以一行為而觸犯上開一寄藏可發射子彈具有殺傷力之改
    造鋼筆手槍罪及寄藏子彈罪等罪名，為想像競合犯，應依刑法第五十五條之規定
    從較重之寄藏可發射子彈具有殺傷力之改造鋼筆手槍罪處斷。又公訴意旨雖未論
    及如附表編號四所示被告戊○○寄藏可發射子彈具有殺傷力之改造鋼筆手槍罪及
    子彈部分，惟因此部分與被告戊○○所犯前開寄藏子彈罪部分具有想像競合犯之
    裁判上一罪關係，自得併予審理。再者，公訴意旨雖認被告戊○○與被告庚○○
    共同持有如附表編號六所示之子彈等物等語，然被告戊○○及庚○○係各基於寄
    藏子彈之犯意，非共同持有如附表編號六所示之物，是以公訴意旨認應論以共同
    正犯，即有未合。
丙、原審就被告辛○○、乙○○殺人未遂部分、丙○○、庚○○、戊○○部分予以論
    科固非無見，惟（一）槍彈藥刀械管制條例第十九條第一項雖有強制工作規定
    ，但不得與其他法律割裂適用，被告辛○○共同持有槍彈雖觸犯槍彈藥刀械管
    制條例之罪，但其進而共同殺人未遂，並經原審依牽連犯從一重之共同殺人未遂
    罪處斷，即不得另依槍彈藥刀械管制條例第十九條第一項規定宣告強制工作，
    乃原判決併依上開條例第十九條第一項宣告強制工作已有未合。（二）被告乙○○與丙○○共乘乙○○偷竊而得之機車前去槍殺陳正光，乙○○另犯竊盜罪，丙○○另犯收受贓物罪，並與殺人未遂有牽連關係，原判決恝置不論。（三）被告
    庚○○已供述附表編號五之改造鋼筆手槍於寄藏戊○○前已丟棄在台南市文化中
    心公園預定地後，才將附表編號四之之另支改造鋼筆手槍及手彈寄藏戊○○，
    嗣又取回槍及部分子彈，原判決認庚○○將附表編號四之之改造鋼筆手槍及子
    彈亦一併寄藏戊○○後始行取回亦與事實不符。被告辛○○、乙○○、丙○○上
    訴否認有殺人犯意，戊○○上訴否認知悉槍彈而寄藏云云雖無可取，惟原審此部
    分判決既有可議，自應予撤銷改判。爰審酌被告辛○○、乙○○及丙○○因共犯
    綽號「德哥」者違法走私遭查緝，竟為報復而持槍射擊職司查緝工作之公務員、
    戕害公權力甚鉅、被害人受傷狀況之危害甚深，及被告乙○○、庚○○及戊○○
    等人為他人寄藏槍彈數量、時間長短暨渠等犯罪之動機、目的、手段、所生危害
    、犯罪後態度等一切情狀，各量處如主文所示之刑，並諭知罰金部分如易服勞役
    之折算標準。槍殺陳正光所用之手槍及剩餘子彈既已丟棄，自不予沒收。被告庚○○所持有附表編號三、四、五、六所示之槍彈（除已試射者外），被告戊○○
    所持有附表編號四、六所示之子彈均係違禁物併予沒收。（信號彈除外）。至編
    號六所示子彈雖係庚○○所寄藏予戊○○惟自寄藏時起已終止持有，故不予庚○○宣告之罪刑項下諭知沒收。又因原審適用法條不當者得諭知較原審較重之刑，
    （丙○○部分及乙○○殺人部分）併予明。至原審就被告乙○○寄藏槍主要
    組成零件部分、甲○○寄藏衝鋒槍、手槍部分，適用槍砲彈藥刀械管制條例第七
    條、第四項、第八條第四項、第十一條第四項、第十二條第四項、第十三條第四
    項、第十九條第一項，刑法第十一條前段、第五十五條、第四十七條、第四十二
    條第三項、第三十八條第一項第一款，罰金罰鍰提高標準條例第二條。審酌被告
    乙○○、甲○○犯罪動機，所生危害及犯後態度等情狀，就乙○○寄藏槍主要
    組成零件部分，量處有期徒刑一年八月，併科罰金新台幣六十萬元，罰金部分並
    諭知如易服勞役之折算標準。又以附表編號一所示之子彈（除已試射者外）及手
    槍主要組成零件（彈匣）係違禁物併予宣告沒收。就被告甲○○寄藏槍彈部分量
    處有期徒刑七年，併科罰金新台幣一百十萬元，及諭知罰金如易服勞役之折算標
    準，另以附表編號二、三所示之槍彈（含彈匣）係違禁物，併予宣告沒收。又以
    槍砲彈藥刀械管制條例第十九條第一項有關宣告強制工作三年之保安處分之規定
    ，依司法院大法官會議釋字第四七一號解釋意旨，係指該條項所列之罪是否應併
    予保安處分之宣告，仍應由法院依個案情節及比例原則審酌，或依刑法第九十條
    第一項之規定為職權裁判。本件被告甲○○所犯係槍砲彈藥刀械管制條例第七條
    第四項之罪名，且該手槍、子彈多為制式手槍、子彈，有強大殺傷力，所為顯有
    嚴重危害社會安全之潛在危險性，顯符合憲法第二十三條所規定之比例原則，爰
    依槍砲彈藥刀械管制條例第十九條第一項之規定，應令被告甲○○於刑之執行完
    畢或赦免後令入勞動場所強制工作三年，核其認事用法均無違誤，量刑及強制工
    作之宣告亦稱妥適。被告乙○○、甲○○上訴指此部分量刑過重云云為無理由，
    應予駁回。乙○○前開撤銷改判部分所處之刑與駁回上訴所處之刑，應執行有期
    徒刑拾年月，併科罰金新台幣陸拾萬元，罰金部分如易服勞役以罰金總額與陸
    個月之日數比例折算。附表編號一所示之子彈（除已試射者除外）及彈匣沒收。
丁、無罪部分：
一、公訴意旨略以：被告辛○○持有如附表編號七所示具有殺傷力之制式槍彈因認辛○○另犯有槍砲彈藥刀械管制條例第七條第四項之罪嫌云云。（二）被告甲○○
    尚與被告庚○○共同持有如附表編號三、編號四及編號五所示槍彈因認甲○○另
    觸犯槍砲彈藥刀械管制條例第七條第四項及同條例第十二條第四項之罪嫌云云。
（三）被告庚○○與戊○○共同持有附表編號六所示之子彈，因認庚○○另犯有
    槍彈藥刀械管制條例第十二條第四項之罪嫌云云。
二、訊據被告辛○○對此堅決否認，辯稱：此槍彈是吳金科所藏置，是在八十七年四
    月間伊至臺南找吳金科，吳金科曾帶伊去查獲地點，吳金科有下去藏這些槍彈，
    藏好之後就走了，後來伊被查獲後就主動告訴警方還有這些槍彈，警察才搜出來
    ，伊也沒有用過這些槍彈等語。經查如附表編號七中，其中所示之手槍，認係
    制式口徑 9mm半自動手槍，滑套上標有〝COLTS TACICAL MODELHP 15〞及〝9mm
    PARABELLUM 〞 字樣，槍管內具有六條左旋來復線，未發現槍號，機械性能良好
    ，可擊發子彈，認具殺傷力。所示之手槍認係美國 BERETTA廠製92FS型制式口
    徑9 mm半自動手槍，槍管內具六條右旋來復線，送鑑時槍號遭磨滅，經以電解腐
    蝕法重現，因其磨滅過深致無法重現，機械性能良好，可擊發子彈，認具殺傷力
    。所示之手槍認係美國 SMITH＆WESSON廠Mod915制式口徑 9mm半自動手槍，槍
    管內具五條右旋來復線，送鑑時槍號遭磨滅，經以電解腐蝕法重現，因其磨滅過
    深，致無法重現，機械性能良好，可擊發子彈，認具殺傷力。所示之子彈（經
    試射五顆），認均係制式口徑 9mm半自動手槍彈，認均具殺傷力等情，固有內政
    部警政署刑事警察局八十九年三月二十四日刑鑑字第三六九七八號鑑驗通知書一
    份在卷足稽，然上開槍彈係吳金科所藏置在臺南市○○路旁廢棄船塢夾板內，而
    吳金科業已於八十七年十一月九日死亡，並經臺灣臺南地方法院檢察署檢察官為
    不起訴處分在案等情，業經被告辛○○供述在卷，並有前開八十九年度偵字第五
    ○八一號不起訴處分書一份在卷足憑，復查無其他積極證據足資認定上開槍彈確
    係吳金科交予被告辛○○所藏置，或被告辛○○自行藏置而持有，自難僅以上開
    槍彈係被告辛○○帶同警方至該查獲地點所起出，即遽認被告辛○○確涉犯有持
    有上揭如附表編號七所示具有殺傷力之槍彈之罪。
三、被告甲○○係先受吳金科之寄託而代為藏放前揭如附表編號三所示之槍彈，因吳
    金科過世，方將上開槍彈託被告庚○○藏放他處，已為被告甲○○供述在卷，是
    以應認被告甲○○將上揭槍彈交與被告庚○○時，即已喪失對上揭槍彈之事實上
    管領力而未與被告庚○○共同持有至明。又被告庚○○所寄藏如附表編號四及五
    所示之槍彈為綽號「白猴」者所託代為藏放，並非被告甲○○所託而寄藏之，是
    此部分尚與被告甲○○無關等情，亦為被告庚○○陳稱在卷，此外復查無其他積
    極證據足資認定被告甲○○就如附表編號三、四及五所示槍彈，與被告庚○○有
    何共同持有之犯行。
四、被告戊○○及庚○○係各基於寄藏子彈之犯意，非共同持有如附表編號六所示之
    物，是以公訴意旨認係共同持有即有未合。
五、上述應認不能證明辛○○、庚○○、甲○○犯罪部分，因公訴人認與有罪部分有
    裁判上之一罪關係，爰不另為無罪之諭知。
六、公訴意旨另以：被告辛○○於北上槍殺陳正光前，打電話向甲○○借用制式手槍
    一支及子彈十二顆，因認甲○○另犯有槍彈藥刀械管制條例第七條第二項及第
    十二條第二項之罪嫌云云。（起訴書雖未引此條文、惟已及此一事實）。訊之
    被告甲○○對於在八十八年九月中旬因接到被告辛○○之電話而將不詳型式之制
    式槍枝一支及子彈十二顆交與被告乙○○之事實固坦承不諱，惟辯稱：伊不是出
    借，因上開槍彈是吳金科生前交給伊寄放，而辛○○是吳金科之小弟，伊想既然
    辛○○說要叫乙○○來拿，伊就把槍彈交給乙○○帶走，伊認為應是歸還，非出
    借等語。經查乙○○向甲○○取得之未扣案之不詳型式之制式手槍一支及子彈十
    二發，係吳金科生前所寄藏，並告以如辛○○需要可交伊等情，迭據辛○○供明
    在卷，辛○○為吳金科之小弟，復為甲○○供述明確，甲○○於接獲辛○○電話
    要取上開槍彈時，吳金科業已死亡，則甲○○將上開槍彈交付銜命前來之乙○○
    ，主觀上認係返還予吳金科之手下，並無背於常情。應認不能證明被告甲○○有
    出借上槍彈之犯行。原審未及詳究遽為有罪之判決即有未洽。被告上訴指摘原審
    此部分判決不當為有理由，自應就此部分撤銷改判，為無罪之諭知。
戊、被告丙○○經合法傳喚，無正當理由不到庭，不待其陳述逕行判決。
據上論結、應依刑事訴訟法第三百七十一條、第三百六十八條、第三百六十九條第一
項前段、第三百六十四條、第三百零一條第一項、第二百九十九條第一項前段、第三
百七十條但書、槍砲彈藥刀械管制條例第七條第四項、第八條第四項、第十一條第四
項、第十二條第四項、第十三條第四項、刑法第十一條前段、第二十八條、第二百七
十一條第一項、第二項、第三百二十條第一項、第三百四十九條第一項、第五十五條
、第四十七條、第四十二條第三項、第三十八條第一項第一款、第五十一條第五款，
罰金罰鍰提高標準條例第一條前段、第二條，判決如主文。
本案經檢察官蘇南桓到庭執行職務。
中    華    民    國      九十      年      八      月      九          日
                                  臺灣高等法院臺南分院刑事第二庭
                                      審判長法官  游    明    仁
                                            法官  陳    清    溪
                                            法官  蘇    重    信
右正本證明與原本無異。
如不服本判決，應於判決送達後十日內向本院提出上訴狀，其未敘述理由者並應於提
出上訴狀後十日內向本院補提理由書（應附繕本)。
                                      法院書記官  李    珍    鳳
中    華    民    國      九十    年      八      月      十三        日
附錄法條：
槍砲彈藥刀械管制條例第七條第四項：未經許可，持有、寄藏或意圖販賣而陳列第一
                                  項所列槍砲、彈藥者，處五年以上有期徒刑，
                                  併科新台幣一千萬元以下罰金。
槍砲彈藥刀械管制條例第八條第四項：未經許可，持有、寄藏或意圖販賣而陳列第一
                                  項所列槍枝者，處一年以上七年以下有期徒刑
                                  ，併科新台幣七百萬元以下罰金。
槍砲彈藥刀械管制條例第十一條第四項：未經許可，持有、寄藏或意圖販賣而陳列第
                                    一項所列槍砲者，處一年以上七年以下有期
                                    徒刑，併科新臺幣七百萬元以下罰金。
槍砲彈藥刀械管制條例第十二條第四項：未經許可，持有、寄藏或意圖販賣而陳列子
                                    彈者，處五年以下有期徒刑，併科新台幣三
                                    百萬元以下罰金。
槍砲彈藥刀械管制條例第十三條第四項：未經許可，持有、寄藏或意圖販賣而陳列第
                                    一項所列零件者，第六月以上五年以下有期
                                    徒刑，併科新台幣三百萬元以下罰金。
刑法第二百七十一條第一項：殺人者，處死刑、無期徒刑或十年以上有期徒刑。
                          前項之未遂犯罰之。
                  第二項：預備犯第一項之罪者，處二年以下有期徒刑。
附表：
┌──┬──────────┬────┬─────────┬──────┐
│編號│物    品    名    稱│數    量│內政部警政署刑事警│犯罪態樣    │
│    │                    │        │察局鑑驗通知書文號│            │
├──┼──────────┼────┼─────────┼──────┤
│一  │制式口徑９ｍｍ半自│三十六顆│八十九年三月二十七│被告乙○○受│
│    │  動手槍子彈之中空彈│        │日刑鑑字第三六九七│寄後藏匿在高│
│    │制式口徑９ｍｍ半自│        │五號（的部分試射│雄市苓雅區苓│
│    │  動手槍子彈        │八顆    │三顆）            │雅二路一百八│
│    │制式口徑0.38吋手槍│一顆    │                  │十九巷三十八│
│    │  子彈              │        │                  │號處        │
│    │制式口徑0.25半自動│        │                  │            │
│    │  手槍子彈          │十四顆  │                  │            │
│    │九○手槍彈匣      │一個    │                  │            │
├──┼──────────┼────┼─────────┼──────┤
│二  │德國ＨＫ廠ＭＰ５Ｋ│一支（含│仝右日刑鑑字第三六│被告甲○○受│
│    │  型口徑９ｍｍ制式衝│彈匣一個│九七三號（的部分│寄後藏匿在臺│
│    │  鋒槍（槍枝管制編號│）      │試射二十一顆，其中│南市○○路一│
└──┴──────────┴────┴─────────┴──────┘
┌──┬──────────┬────┬─────────┬──────┐
│    │  000000000│        │二顆未擊發，認係不│段二百七十五│
│    │  三號）            │        │發彈）。          │巷六號二樓處│
│    │德製ＳＪＧＳＡＵＥ│一支    │                  │            │
│    │  Ｒ  Ｐ２２８型口徑│        │                  │            │
│    │  ９ｍｍ手槍（槍枝管│        │                  │            │
│    │  制編號一一○二一六│        │                  │            │
│    │  四一○四號）      │        │                  │            │
│    │比利時ＢＲＯＷＩＮ│一支    │                  │            │
│    │  Ｇ口徑９ｍｍ制式半│        │                  │            │
│    │  自動手槍（槍枝管制│        │                  │            │
│    │  編號0000000│        │                  │            │
│    │  一○五號）        │        │                  │            │
│    │口徑９ｍｍ制式子彈│八十六顆│                  │            │
│    │                    │（含衝鋒│                  │            │
│    │                    │槍子彈二│                  │            │
│    │                    │十二顆）│                  │            │
└──┴──────────┴────┴─────────┴──────┘
┌──┬──────────┬────┬─────────┬──────┐
│    │制式九○手槍彈匣  │三個    │                  │            │
├──┼──────────┼────┼─────────┼──────┤
│三  │美國SMITH&WESSON廠│一支（含│仝右月二十八日刑鑑│被告甲○○受│
│    │  製SW380型制式口徑0│彈匣一個│字第三六九七六號（│寄後先放置己│
│    │  .380 吋半自動手槍 │）      │的部分試射五顆，│處，一個月後│
│    │  （槍枝管制編號一一│        │、的部分各試射│拿至被告蔡東│
│    │  00000000號│        │三顆）            │龍處，被告蔡│
│    │  ）                │        │                  │東龍受寄後藏│
│    │美國BERETTA廠製92F│一支（含│                  │匿在臺南市東│
│    │  S型制式口徑９ｍｍ │彈匣一個│                  │成街二百巷六│
│    │  半自動手槍（槍枝管│ ）     │                  │十一號四樓處│
│    │  制編號一一○二一六│        │                  │            │
│    │  四三二四號）      │        │                  │            │
│    │美國REMINGTON廠製8│一支    │                  │            │
│    │  70型制式口徑12GAU │        │                  │            │
│    │  GE霰彈槍（槍枝管制│        │                  │            │
│    │  編號0000000│        │                  │            │
└──┴──────────┴────┴─────────┴──────┘
┌──┬──────────┬────┬─────────┬──────┐
│    │  三二五號）        │        │                  │            │
│    │中共製制式口徑12G │一支    │                  │            │
│    │  AUGE霰彈槍（槍枝管│        │                  │            │
│    │  制編號一一○二一六│        │                  │            │
│    │  四三二六號）      │        │                  │            │
│    │制式口徑12GAUGE霰 │二十一顆│                  │            │
│    │  彈                │        │                  │            │
│    │制式口徑0.380吋半 │六顆    │                  │            │
│    │  自動手槍彈        │        │                  │            │
│    │制式口徑９ｍｍ半自│十顆    │                  │            │
│    │  動手槍彈          │        │                  │            │
├──┼──────────┼────┼─────────┼──────┤
│四  │鋼筆手槍（槍枝管制│一支    │仝右              │被告庚○○受│
│    │  編號0000000│        │                  │寄後先藏匿一│
│    │  三二七號）        │        │                  │段時間，再持│
│    │制式口徑12GAUGE霰 │一顆    │                  │至戊○○之住│
│    │  彈                │        │                  │處，交予陳心│
└──┴──────────┴────┴─────────┴──────┘
┌──┬──────────┬────┬─────────┬──────┐
│    │                    │        │                  │宏藏放。八十│
│    │                    │        │                  │九年三月二十│
│    │                    │        │                  │日再至戊○○│
│    │                    │        │                  │處取出，丟棄│
│    │                    │        │                  │在臺南市文化│
│    │                    │        │                  │中心旁竹林內│
├──┼──────────┼────┼─────────┼──────┤
│五  │鋼筆手槍（槍枝管制編│一支    │仝右月三十日刑鑑字│惟被告庚○○│
│    │號0000000三一│        │第四○四二七號    │於將槍彈交付│
│    │六號）              │        │                  │戊○○寄藏前│
│    │                    │        │                  │將之丟棄在臺│
│    │                    │        │                  │南市文化中心│
│    │                    │        │                  │對面公園預定│
│    │                    │        │                  │地內        │
├──┼──────────┼────┼─────────┼──────┤
│六  │口徑12GAUGE制式霰 │四十七顆│仝右月二十四日刑鑑│被告戊○○受│
│    │  彈                │（原寄藏│字第三六九七七號  │被告庚○○之│
└──┴──────────┴────┴─────────┴──────┘
┌──┬──────────┬────┬─────────┬──────┐
│    │                    │四十九顆│                  │託後而將之藏│
│    │                │，經蔡東│仝右月二十七日鑑驗│匿在其位於高│
│    │                    │龍取回試│通知書，認並非管制│雄縣湖內鄉中│
│    │                    │射兩顆）│之爆裂物          │正路二段二百│
│    │口徑９ｍｍ制式子彈│二顆    │                  │十二巷三十一│
│    │信號彈            │一枝    │                  │之二號住處  │
├──┼──────────┼────┼─────────┼──────┤
│七  │制式口徑９ｍｍ半自│一支    │仝右月二十四日刑鑑│為吳金科（已│
│    │  動手槍（槍枝管制編│        │字第三六九七八號（│死亡）藏匿在│
│    │  號0000000三│        │的部分試射五顆）│臺南市○○路│
│    │  二○號）          │        │                  │旁廢棄船塢夾│
│    │美國BERETTA廠製92 │一支    │                  │板內，經被告│
│    │  FS型制式口徑９ｍｍ│        │                  │辛○○帶同警│
│    │  半自動手槍（槍枝管│        │                  │方起出      │
│    │  制編號一一○二一六│        │          │            │
│    │  四三二一號）      │        │                  │            │
└──┴──────────┴────┴─────────┴──────┘
┌──┬──────────┬────┬─────────┬──────┐
│    │美國SMITH＆WESSON │一支    │                  │            │
│    │  廠Mod915制式口徑９│        │                  │            │
│    │  ｍｍ半自動手槍（槍│        │                  │            │
│    │  枝管制編號一一○二│        │                  │            │
│    │  一六四三二二號）  │        │                  │            │
│    │制式口徑９ｍｍ半自│五顆    │                  │            │
│    │  動手槍彈          │        │                  │            │
│    │制式手槍彈匣      │三個    │                  │            │
└──┴──────────┴────┴─────────┴──────┘


司法院資訊處製作；財團法人民間司法改革基金會備份。
